臺灣花蓮地方法院刑事判決　　　　　　　 94年度易字第206號
公　訴　人　臺灣花蓮地方法院檢察署檢察官丙○○
被　　　告　乙○○
上列被告因竊盜案件，經檢察官提起公訴（94年度偵字第1010號
、第1936號及第1940號案件），本院判決如下：
    主  文
乙○○結夥三人竊盜，累犯，處有期徒刑玖月；又連續收受贓物
，累犯，處有期徒刑陸月。應執行有期徒刑壹年貳月。
    事  實
一、乙○○前曾因竊盜案件，經本院以90年度易字第136 號判決
    處有期徒刑九月確定，並於民國93年3月9日縮行期滿執行完
    畢，詎其猶不知悛悔，於93年6月17日下午3時，與已成年之
    林有忠（另案經檢察官起訴）及年籍不詳綽號「大仔」之成
    年男子（未據起訴）共三人，基於意圖為自己不法所有之犯
    意聯絡，由「大仔」駕駛車號040-HB貨車（該車為不知情之
    陳誠春所有），共同至花蓮縣壽豐鄉米棧村水田地號48號旁
    貨櫃屋外，竊取楊來生所有置放該處之白鐵大型鐵桶七個、
    白鐵腳架二個、鋁製樓梯一支、四腳白鐵二個、大型白鐵片
    一片、小鋁片一片及長型鐵片一片等物，並將上開贓物搬置
    該大貨車上，得手後駕駛該車逃逸現場，嗣於同日晚間8 時
    ，渠等駕該車（後載上開贓物）行經花蓮縣壽豐鄉○○村○○路土地公廟前，經楊來生之子楊國賢發現，隨即駕車在後
    追呼，三人因犯行遭發覺，遂於花蓮縣壽豐鄉○○村○○路
    12號前棄車分別潛逃，然乙○○逃離不及經楊來生父子合力
    逮捕並報警，經警於現場停放之大貨車上取回上開楊來生遭
    竊之白體大型鐵桶七個等物。
二、乙○○另基於收受贓物之概括犯意，明知甲○○（涉嫌竊盜
    罪部分，另案審理中）所持有車牌號碼AK-3309 自小客車一
    輛（該自小客車為丁○○所有，於93年10月13日上午8 時許
    ，在花蓮縣光復鄉火車站停車場內發現失竊），係他人竊得
    ，屬於來路不明之贓物，竟基於收受贓物之犯意，於93年10
    月14日晚間，在其花蓮縣鳳林鎮○○街123 號住處，收受甲○○所交付之上開自小客車及汽車鑰匙一支，並駕駛該車搭
    載甲○○前往花蓮市區，迄於翌日凌晨1時20 分許，渠等行
    經花蓮市○○路293 號旁空地時，為巡邏員警發現該輛車為
    他人遭竊之贓車而攔檢查獲，同時扣得上開汽車鑰匙一支。
    嗣乙○○又承上收受贓物之犯意，於93年10月19日凌晨2 點
    ，在花蓮市○○○街1號「國合大理石廠」附近，明知鄧興明
    （竊盜部分，另案業經本院審結）所交付之新力牌36吋液晶
    電視機（為張玉葉所有，電視機機身號碼KV36FS12）係鄧興
    明所竊取之贓物，仍予以收受，並旋於同日上午，將之以新
    臺幣一萬元之價格出售不知情之第三人，嗣經警於93年11月
    17日另案追查鄧興明所犯之竊盜案件時，循線查獲，嗣乙○○得知警方追查後，乃再向上開第三人買回該電視機交付鄧
    興明，由鄧興明於93年12月6日交查獲員警歸還張玉葉。
三、案經花蓮縣政府警察局吉安分局及花蓮分局分別移請花蓮地
    方法院檢察署檢察官偵查起訴。
    理  由
一、上揭事實，業據被告乙○○於本院準備程序及審理時均坦承
    不諱，核與共同被告鄧興明於警詢及偵查中之供述及被害人
    楊來生、丁○○及張玉葉於警詢時之指述情節大致相符，並
    經證人陳誠春、楊國賢於警詢中陳述明確，此外，復有被害
    人楊來生、丁○○及張玉葉出具之贓物領據各1 份、被害人
    楊來生遭竊現場照片（影本）數張、丁○○所有車號ＡＫ─
    3309 號自小客車之車輛遭竊查詢資料1份、尋回上開失竊車
    輛照片2 張，及被害人張玉葉遭竊現場照片（影本）數張在
    卷可參，均足徵被告之自白核與事實相符，可以採信，本件
    事證已明，被告犯行均堪以認定，應予依法論科。
二、核被告乙○○所為，係犯刑法第321條第1項第4 款之結夥三
    人竊盜罪及同法第349條第1項之收受贓物罪，被告與林有忠
    及綽號「大仔」之成年男子所為事實欄一之竊盜犯行，渠等
    有犯意之聯絡與行為之分擔，為共同正犯，又被告所犯上揭
    事實欄二之前後二次收受贓物之犯行，時間緊接，所犯為構
    成要件相同之罪，顯係基於概括之犯意反覆為之，為連續犯
    ，應以一罪論，並依法加重其刑。被告上開所犯二罪，犯罪
    各別，罪名不同，應分論併罰。另被告上開收受丁○○失竊
    之贓車部分，雖未據起訴，然公訴人就犯罪事實之一部起訴
    者，效力及於全部，而被告上開收受贓物之之犯行雖未經提
    起公訴，但與上揭起訴論罪科刑之收受贓物犯行部分有連續
    犯關係，本院自得就上開未經起訴之屬於裁判上一罪部分，
    併予審理，附此敘明。而被告前有如事實欄所示之論罪科刑
    執行情形，有本院被告全國前案紀錄表在卷可按，被告於有
    期徒刑之執行完畢後，五年內再犯
    本件有期徒刑以上之罪，為累犯，應依法加重其刑。爰審酌
    被告曾有竊盜前科之素行，又收受贓車使用期間不長、另將
    收受液晶電視贓物部分於案發後自動交出返還被害人，及犯
    後坦認犯行之犯罪後態度等一切情狀，量處如主文所示之刑
    ，並依法定應執行之刑。至扣案之汽車鑰匙一支，係甲○○
    交付贓車時，一併交給被告持有，非被告所有之物，業經被
    告被供明在卷，爰不併予宣告沒收。
三、公訴意旨另以：被告意圖為自己不法之所有，並與甲○○基
    於犯意之聯絡，於93年10月13日上午8 時許，在花蓮縣光復
    鄉光復火車站前，共同竊取丁○○所有之車號ＡＫ─3309號
    自小客車，因認被告涉有刑法第320條第1項之竊盜罪嫌等語
    。訊據被告堅決否認有此部分竊盜犯行，辯稱：上開車輛係
    戊○○借給甲○○，甲○○於93年10月14日晚間交付車輛及
    汽車鑰匙一支予伊駕駛，甲○○有告知伊該車係戊○○所竊
    取等語。經查，被告於警詢、偵查中自始均未承認有此部分
    竊盜犯行，而被害人丁○○於警詢中之陳述，僅能指訴上開
    車輛遭竊，而未能確切指認係遭被告所竊；又共同被告甲○○於本院審理以證人身份具結作證時，就上開車輛及扣案之
    汽車鑰匙一支，確實係伊交付被告使用一節，證述甚明，與
    被告於本院所辯相符，益徵該車確實非被告所竊取，至甲○○及被告於審理中，雖均證稱或辯稱該車來源係由戊○○交
    付甲○○，甲○○再交付被告，惟渠等就戊○○如何交付該
    車予甲○○、甲○○再將該車交付被告之時點及用途，與被
    告收受該車後駕車搭載甲○○迄警查獲前，二人欲至何處作
    何事之行蹤等等細節，所為之證述及供述互有出入，雖有可
    疑，然此部分應係時隔久遠，記憶模糊，所造成之供述不一
    致，然亦難據以認定被告有竊盜之犯行，僅能認定有收受贓
    物犯行。至公訴人聲請傳喚之證人戊○○雖於本案審理中經
    傳未到，然其於警詢中即已到案否認該車輛係其交付甲○○
    或被告，且其未曾看過或使用該車等語，而戊○○所涉竊盜
    犯行部分，業經檢察官偵查後為不起訴處分確定，有該署94
    年度偵字第1936號不起訴處分書一份在卷可憑，是認本案被
    告上開收受贓物之犯行明確，已無庸再傳該證人到庭作證。
    因公訴意旨認此上開竊盜犯行與前開被告經論罪科刑之竊盜
    罪部分有連續犯之裁判上一罪關係，故不另為無罪之諭知，
    附此敘明。
據上論結，應依刑事訴訟法第299條第1項前段，刑法第28條、第
321 條第1項第4款、第349條第1項、第56條、第47條、第51條第
5款，判決如主文。
本案經檢察官丙○○到庭執行職務。
中　　華　　民　　國　　94　　年　　9 　　月　　30　　日
　　　　　　　　　      臺灣花蓮地方法院刑事第三庭
                            審判長法　官　  鄭培麗
　　　　　　　　　　　　     　　 法　官    楊仲農
                                  法  官    張嘉芬
上列正本證明與原本無異。
如對本判決不服，應於送達後10日內，向本院提出上訴狀。（應
抄附繕本）
                                  書記官
中　　華　　民　　國　　94　　年　　10  　月　　4　 　日
附錄本案論罪科刑法條全文
刑法第321條第1項第4款
犯竊盜罪而有左列情形之一者，處六月以上、五年以下有期徒刑
：
一  於夜間侵入住宅或有人居住之建築物、船艦或隱匿其內而犯
之者。
二  毀越門扇、牆垣或其他安全設備而犯之者。
三  攜帶兇器而犯之者。
四  結夥三人以上而犯之者。
五  乘火災、水災或其他災害之際而犯之者。
六  在車站或埠頭而犯之者。
前項之未遂犯罰之。
刑法第349條第1項
收受贓物者，處三年以下有期徒刑、拘役或五百元以下罰金。
